【裁判字號】    98,裁,2117
【裁判日期】    980903
【裁判案由】    營利事業所得稅
【裁判全文】
最  高  行  政  法  院  裁  定
                                      98年度裁字第2117號
上  訴  人  仁翔建設股份有限公司
特別代理人  甲○○
被 上訴 人  財政部高雄市國稅局
代  表  人  乙○○
上列當事人間營利事業所得稅事件，上訴人對於中華民國96年4
月30日高雄高等行政法院95年度訴字第950號判決，提起上訴，
本院裁定如下：
    主  文
上訴駁回。
上訴審訴訟費用由上訴人負擔。
    理  由
一、按對於高等行政法院判決之上訴，非以其違背法令為理由，
    不得為之，行政訴訟法第242條定有明文。依同法第243條第
    1項規定，判決不適用法規或適用不當者，為違背法令；而
    判決有同條第2項所列各款情形之一者，為當然違背法令。
    是當事人對於高等行政法院判決上訴，如依行政訴訟法第24
    3條第1項規定，以高等行政法院判決有不適用法規或適用不
    當為理由時，其上訴狀或理由書應有具體之指摘，並揭示該
    法規之條項或其內容；若係成文法以外之法則，應揭示該法
    則之旨趣；倘為司法院解釋或本院之判例，則應揭示該判解
    之字號或其內容；如以行政訴訟法第243條第2項所列各款情
    形為理由時，其上訴狀或理由書，應揭示合於該條項各款之
    事實。上訴狀或理由書如未依此項方法表明者，即難認為已
    對高等行政法院判決之違背法令有具體之指摘，其上訴自難
    認為合法。
二、本件上訴人對於高雄高等行政法院判決上訴，係以：按所得
    稅法第83條第1項後段所述之「查得之資料」，非指完整之
    帳簿文據，而應為其他可供證明之文據資料。上訴人於數年
    前發生財務困難後，公司便幾已處於停業狀態，上訴人於92
    年度所發生之房地產交易，多為上訴人之債權人向法院聲請
    拍賣不動產抵押品（餘屋）所產生。故上訴人雖未提示完備
    帳簿供核，惟就92年度之銷貨成本仍可以被上訴人歷年來核
    定之「期初存貨」金額為核定之依據，即仍有其他可查得之
    資料可供佐證。然被上訴人未依「查得之資料」（即以前年
    度經被上訴人核定之期初存貨），逕行採用同業利潤標準核
    定上訴人92年度全部之所得額，顯與所得稅法第83條第1項
    規定及司法院釋字第218號解釋有違。是不論依上訴人所提
    不動產期初存貨資料或被上訴人得查得之資料（以前年度經
    被上訴人核定之期初存貨），上訴人92年度課稅所得額，實
    際應為負數，當年度應納稅額為零等語。經核其上訴論旨，
    無非復執其在原審所主張並經原判決論駁事由再事爭執，而
    未具體表明合於不適用法規或適用不當，或有行政訴訟法第
    243條第2項所列各款之情形，難認為已對原判決之違背法令
    有具體之指摘。依首揭規定及說明，應認其上訴為不合法。
三、據上論結，本件上訴為不合法。依行政訴訟法第249條第1項
    前段、第104條、民事訴訟法第95條、第78條，裁定如主文
    。
中    華    民    國    98    年    9     月    3     日
                    最高行政法院第四庭
                        審判長法官  劉  鑫  楨
                              法官  鄭  忠  仁
                              法官  劉  介  中
                              法官  曹  瑞  卿
                              法官  陳  鴻  斌
以  上  正  本  證  明  與  原  本  無  異
中    華    民    國    98    年    9     月    3     日
                              書記官  吳  玫  瑩


司法院資訊處製作；財團法人民間司法改革基金會備份。
